【裁判字號】    97,抗,1025
【裁判日期】    970627
【裁判案由】    假扣押
【裁判全文】
臺灣高等法院民事裁定                  97年度抗字第1025號
抗  告  人  晉承藥品企業有限公司
法定代理人  甲○○
上列抗告人與相對人李三寶（即雙星西藥房）間假扣押事件，對
於中華民國97年 5月27日臺灣板橋地方法院97年度裁全字第3018
號裁定，提起抗告，本院裁定如下：
    主  文
抗告駁回。
抗告訴訟費用由抗告人負擔。
    理  由
一、按假扣押，非有日後不能強制執行或甚難執行之虞者，不得
    為之；又請求及假扣押之原因，應釋明之；前項釋明如有不
    足，而債權人陳明願供擔保或法院認為適當者，法院得定相
    當之擔保，命供擔保後為假扣押。（民事訴訟法第523條第1
    項、第526條1、2項）。即假扣押之聲請人須就請求及假扣
    押之原因，釋明之，若有不足，而債權人陳明願供擔保或法
    院認為適當者，法院始得定相當之擔保，命供擔保後為假扣
    押。（最高法院94年台抗字第1118號裁定參照）
二、抗告意旨略以：抗告人對相對人李三寶（即雙星西藥房）有
    票據債權新台幣（下同）39,000元，依一般習慣，相對人之
    背書均以三寶或雙星代替李三寶或雙星西藥房，而抗告人所
    提出之支票 2紙均於背面記載「星」字樣，已足認為係李
    三寶之背書，故抗告人以票據債權為本件請求之原因提起假
    扣押聲請，且李三寶於系爭票據拒絕往來退票後，自97年 1
    月起關閉雙星西藥房避不見面，自有日後不能強制執行或甚
    難執行之虞，請求廢棄原裁定不利於抗告人之部分，並准許
    抗告人供擔保後得再就相對人財產於39,000元之部分為假扣
    押等語。
三、按，民事訴訟法第526條第1項規定，請求及假扣押之原因，
    應釋明之。抗告人主張系爭支票背面「星」字樣係相對人
    之背書，並舉96年9月20日之送貨單，送貨對象為「星」
    、經蓋有「雙星大藥局」之收文章為佐證。查，送貨單係送
    貨人製作，送貨對象為何人亦係送貨者自行填載，自不能執
    此證明相對人自稱「星」，或「星」字樣之背書必係相
    對人所為。原裁定以獨資商號「雙星西藥房」無當事人能力
    ，不能認「星」係李三寶代替雙星西藥房背書，以抗告人
    未釋明對相對人有票款債權39,000元之請求，駁回抗告人對
    相對人之財產在39,000元範圍內之假扣押聲請，於法洵無違
    誤。抗告意旨指摘原裁定此部分不當，求為廢棄，為無理由
    ，應予駁回。
四、據上論結，本件抗告為無理由，裁定如主文。
中    華    民    國    97    年     6    月    27    日
                    民事第二庭
                        審判長法  官  吳謙仁
                              法  官  李瓊蔭
                              法  官  蘇瑞華
正本係照原本作成。
不得抗告。
中    華    民    國    97    年    6     月    27    日
                              書記官  賴以真


司法院資訊處製作；財團法人民間司法改革基金會備份。
